【裁判字號】    95,易,156
【裁判日期】    950807
【裁判案由】    傷害
【裁判全文】
臺灣花蓮地方法院刑事判決               95年度易字第156號
公  訴  人  臺灣花蓮地方法院檢察署檢察官
被      告  丁○○
上列被告因傷害案件，經檢察官提起公訴（95年度偵字第1971號
），本院判決如下：
    主  文
丁○○共同傷害人之身體，處有期徒刑陸月，如易科罰金，以銀
元佰元即新臺幣玖佰元折算壹日。
    事  實
一、丁○○因懷疑女友與之分手係乙○○介入造成，於民國94年
    8 月20日凌晨，先以電話與乙○○聯絡，得知乙○○與其叔
    叔甲○○、友人陳隆盛、戊○○正在花蓮市○○路59巷1 號
    之「欣欣小吃店」消費，遂夥同姓名年籍均不詳之10多名成
    年男子，於同日凌晨4 時許，至上址找乙○○談判，詎雙方
    一言不合，丁○○竟與上開10多名男子共同基於傷害之犯意
    聯絡，由上開10多名男子分持石塊、木棒及鋁棒（均未扣案
    ）攻擊乙○○、甲○○及戊○○，致乙○○受有頭部外傷；
    甲○○受有頭部外傷併腦挫傷、頭皮裂傷、頸部挫傷、軀幹
    及四肢多處挫傷；戊○○則受有後枕部裂傷（6 x0.5x0.5公
    分）。
二、案經甲○○訴由花蓮縣警察局花蓮分局報告及乙○○、戊○○訴由台灣花蓮地方法院檢察署檢察官偵查起訴。
    理  由
一、訊據被告丁○○矢口否認有上開傷害犯行，辯稱：伊到現場
    時，乙○○他們已經喝醉，並跟別人吵架、發生衝突，伊怕
    被打，也不敢過去，後來就先走掉，並非伊找人打告訴人乙○○、甲○○、戊○○的等語。經查：上開犯罪事實，業據
    告訴人乙○○、甲○○、戊○○於警詢及檢察事務官詢問時
    指訴綦詳，核與證人陳隆盛於警詢及檢察事務官詢問時所證
    述之情節相符（被告均同意上開告訴人及證人於警詢及檢察
    事務官詢問時所為之陳述作為證據，故依刑事訴訟法第 159
    條之5 第1項之規定有證據能力），並有診斷證明書2張附卷
    可參，足證被告確有上開傷害犯行無訛。是被告所辯，顯係
    卸責之詞，不足採信。本件事證明確，被告犯行，堪以認定
    ，應予依法論科。
二、核被告所為，係犯刑法第277條第1項之傷害罪。查被告行為
    後，刑法部分條文及刑法施行法業於94年2月2日經總統令修
    正公布，並於95年7 月1日施行；又參酌最高法院95年5月23
    日刑事庭第8 次會議決議中關於法律變更之比較適用原則：
    刑法（乃指修正後之現行法）第2條第1項之規定，係規範行
    為後法律變更所生新舊法律比較適用之準據法，於刑法施行
    後，應適用該法第2條第1項之規定，為「從舊從輕」之比較
    ；另於比較時應就罪刑有關之共犯、未遂犯、想像競合犯、
    牽連犯、連續犯、結合犯，以及累犯加重、自首減輕暨其他
    法定加減原因（如身分加減）與加減比例等一切情形，本於
    統一性及整體性原則，綜其全部罪刑之結果而為比較。本案
    涉及法律變更部分經附表所示比較新舊法之結果，修正後之
    規定並非較有利於被告，是依刑法第2條第1項前段規定，有
    關修正部分自應一體適用修正前刑法之規定，合先敘明。被
    告與其餘不詳姓名之10餘名成年男子間，有犯意聯絡與行為
    分擔，為共同正犯。又被告以一傷害行為同時毆傷告訴人三
    人，而觸犯三傷害罪，應依想像競合犯之規定，從一犯罪情
    節較重之傷害告訴人甲○○部分處斷。爰審酌被告僅因感情
    糾紛，即聚眾持棍棒等物毆打告訴人，其犯罪之動機、手段
    、告訴人乙○○、甲○○、戊○○所受之傷害，及被告迄今
    未為賠償暨否認犯行，不知悔改之態度等一切情狀，量處如
    主文所示之刑，並諭知易科罰金之折算標準。
據上論斷，應依刑事訴訟法第299條第1項前段，刑法第2條第1項
前段、第277 條第1項、修正前刑法第28條、第55條、第41條第1
項前段，罰金罰鍰提高標準條例第1 條前段、修正前罰金罰鍰提
高標準條例第2條，現行法規所定貨幣單位折算新台幣條例第2條
，判決如主文。
本案經檢察官丙○○到庭執行職務。
中    華    民    國    95    年    8     月    7     日
                        臺灣花蓮地方法院刑事第一庭
                              審判長法  官  張健河
                                    法  官  吳韻馨
                                    法  官  李世華
上列正本證明與原本無異。
如對本判決不服，應於送達後10日內，向本院提出上訴狀。（應
抄附繕本）
                                    書記官  李閔華
中    華    民    國    95    年    8     月    8     日
附錄本判決論罪之法律條文：
中華民國刑法第277條第1項：
傷害人之身體或健康者，處三年以下有期徒刑、拘役或一千元以
下罰金。
附表：
┌───┬────────┬────────┬──────┐
│比較  │修正前刑法於本  │（修正後）刑法於│依從舊從輕原│
│法條  │案適用之法律效  │本案適用之法律效│則比較結果  │
│      │果              │果              │            │
├───┼────────┼────────┼──────┤
│刑法第│修正前規定：二人│修正後規定：二人│修正後之規定│
│28條  │以上共同實施犯罪│以上共同實行犯罪│，並未有利於│
│      │之行為者，皆為正│之行為者，皆為正│被告。      │
│      │犯。            │犯。            │            │
├───┼────────┼────────┼──────┤
│刑法第│依修正前罰金罰鍰│如易科罰金，以新│修正前之規定│
│41條第│提高標準條例第 2│臺幣1千元、2千元│較有利於被告│
│1項前 │條（現已刪除）規│或3千元折算1日  │            │
│段    │定，易科罰金數額│                │            │
│      │提高為 100倍，即│                │            │
│      │易科罰金，係以銀│                │            │
│      │元3百元即新臺幣9│                │            │
│      │百元折算1日。   │                │            │
├───┼────────┼────────┼──────┤
│刑法第│修正前規定：一行│修正後規定：一行│修正後之規定│
│55條  │為而觸犯數罪名，│為而觸犯數罪名者│，並未有利於│
│      │或犯一罪而其方法│，從一重處斷。但│被告。      │
│      │或結果之行為犯他│不得科以較輕罪名│            │
│      │罪名者，從一重處│所定最輕本刑以下│            │
│      │斷。            │之刑。          │            │
├───┴────────┴────────┴──────┤
│綜合比較結果：修正後之刑法並非較有利於被告，本案有關修正│
│部分應一體適用修正前刑法。                              │
└────────────────────────────┘


司法院資訊處製作；財團法人民間司法改革基金會備份。
